Inventaris van het archief van het Ministerie van Koloniën: Paspoortadministratie en Nationaliteitsonderzoek Nieuw-Guinea, 1950-1962, geanonimiseerd
Nationaal Archief, Den Haag
Ministerie van Koloniën: Paspoortadministratie en Nationaliteitsonderzoek Nieuw-Guinea
Paspoortadministratie Nieuw-Guinea
1950-1962
K23087
18.60 meter; 153 inventarisnummers.
Nationaal Archief, Den Haag
Ministerie van Koloniën / Paspoortadministratie en Nationaliteitsonderzoek Nieuw-Guinea 1950-1962
Gouvernementssecretarie van Nederlands Nieuw-Guinea
In dit archief bevindt zich de geanonimiseerde versie van de paspoortadministratie van het Ministerie van Koloniën, zoals die in Nederlands Nieuw-Guinea gedurende de jaren 1950-1962 werd bijgehouden. De geanonimiseerde administratie is geordend op afdeling: Afdeling I Hollandia; Afdeling II Geelvinckbaai / Biak; Afdeling III Bergland; Afdeling IV Zuid-Nieuw-Guinea / Merauke; Afdeling V Fak-Fak; Afdeling VI West-Nieuw-Guinea / Manokwari. Ook de registratie van paspoorten uitgereikt door de UNTEA (United Nations Temporary Executive Authority) is in deze administratie opgenomen. Daarnaast bevat dit archief alfabetisch geordende verslagen van nationaliteitsonderzoeken.
Archiefvorming
Geschiedenis van het archiefbeheer
De verwerving van het archief
Het archief is krachtens bepalingen van de Archiefwet overgebracht.
2.10
Aanwijzingen voor de gebruiker
Openbaarheidsbeperkingen
Volledig beperkt openbaar (A). Beperking geldt voor stukken jonger dan 75 jaar.
Materiële beperkingen
Aanvraaginstructie
Openbare archiefstukken kunnen online worden aangevraagd en gereserveerd. U kunt dit ook via de terminals in de studiezaal van het Nationaal Archief doen. Om te kunnen reserveren dient u de volgende stappen te volgen:
U maakt een profiel aan op www.gahetna.nl, en logt vervolgens in
Via de archiefinventaris (alleen de beschrijvingen met rode nummers) selecteert u het gewenste archiefstuk door op de knop 'Reserveren' te klikken
In het volgende scherm geeft u aan op welke dag u het archiefstuk wilt inzien
Indien u zich bevindt in de studiezaal en een tafelnummer heeft ontvangen kunt u dit nummer vermelden. Als u geen tafelnummer heeft kunt u tafelnummer 777 laten staan
Vervolgens bevestigt u uw reservering door deze te versturen.
Verwant materiaal
Beschikbaarheid van kopieën
Beschrijving van de series en archiefbestanddelen
- PASPOORTADMINISTRATIE, A
  - AFDELING I HOLLANDIA
    - Paspoorten, 1950-1962; 1-65; 65 pakken
      Veel aanvragen bevatten pasfoto's
      - Aa - Anr, 1
        Openbaarheid beperkt tot 1 januari 2038
      - Ans - Bak, 2
      - Bak - Bee, 3
      - Bee - Ber, 4
      - Bet - Ble, 5
      - Bli - Bon, 6
      - Boo - Bre, 7
      - Bre - Bui, 8
      - Bul - Cla, 9
      - Cla - Cra, 10
      - Cre - Dan, 11
      - Dan - Döh, 12
      - Dok - Duijl, 13
      - Duyn - Em, 14
      - En - Ferd, 15
      - Fern - Fra, 16
      - Fre - Gerl, 17
      - Gerr - Gosc, 18
      - Gosl - Guld, 19
      - Guld - Hame, 20
      - Hame - Herr, 21
      - Hers - Hoogh, 22
      - Hoogk - Hus, 23
      - Hut - Jans, 24
      - Jans - Jos, 25
      - Jou - Klaar, 26
      - Klaas - Koom, 27
      - Koop - Kus, 28
      - Küt - Laf, 29
      - Las - Le, 30
      - Leij - Loui, 31
      - Loup - Maree, 32
      - Maren - Meie, 33
      - Meil - Meij, 34
      - Mi - Mos, 35
      - Mot - Mu, 36
      - Na - Noor, 37
      - Noot - On, 38
      - Oo - Pal, 39
      - Pam - Pers, 40
      - Pers- Plu, 41
      - Plu - Pu, 42
      - Put - Rapa, 43
      - Rapam - Roed, 44
      - Roel - Rot, 45
      - Rott - Rijk, 46
      - Rijke - Sa, 47
      - Scha - Schm, 48
      - Schmi - Schul, 49
      - Schuz - Sime, 50
      - Simo- Sonk, 51
      - Sonn - Steev, 52
      - Steef - Stij, 53
      - Sü - Tana, 54
      - Tang - Ting, 55
      - Tink - Tn, 56
      - Tr - Veene, 57
      - Veeni - Verm, 58
      - Verm - Voorp, 59
      - Voors - Wagena, 60
      - Wagenv- We, 61
      - Wel - Wiem, 62
      - Wier - Wor, 63
      - Wou - Zeem, 64
      - Zeeu - Zij, 65
    - Afgifte paspoorten., 1957-1962; 66
    - Verlenging paspoorten., Legitimatiebewijzen.; Bewijs van Nederlanderschap.; 1957-1962; 1952-1962; 1959; 67
    - Verlenging paspoorten., 1953-1956; 68
      Openbaarheid beperkt tot 1 januari 2032
  - AFDELING II GEELVINCKBAAI / BIAK
    - Paspoorten., 1950-1962; 69-73; 5 pakken
      - A - G, 69
      - H - K, 70
      - L - O, 71
      - R - S, 72
      - T - Z, 73
    - Register uitgifte en verlengingen paspoorten., 1950-1962; 74
  - AFDELING III BERGLAND
    - Paspoorten B - W, met register., 1962; 75
  - AFDELING IV ZUID-NIEUW-GUINEA / MERAUKE
    - Paspoorten., 1950-1961; 76-80; 5 pakken
      - A - F, 76
        Openbaarheid beperkt tot 1 januari 2037
      - G - K, 77
      - L - O, 78
      - P - T, 79
      - U - Z, 80
    - Paspoorten, 1962; 81-85; 5 pakken
      - A- H, 81
      - I - L, 82
      - M - P, 83
      - Q - S, 84
      - T - Z, 85
    - Register afgifte paspoorten, 1951-1962, 86
    - Verlenging paspoorten, Legitimatiebewijzen; 1952-1961; 1962; 87
  - AFDELING V FAK-FAK
    - Register afgifte paspoorten, Verlenging paspoorten; Legitimatiebewijzen; 1954-1962; 1955-1962; 88
    - Paspoorten, A-Z, Paspoorten op nummer 0012297 - 017153; 89
  - AFDELING VI WEST-NIEUW-GUINEA / MANOKWARI
    - Paspoorten., 1950-1960; 90-112; 23 pakken
      - Deel 1, 90
        Openbaarheid beperkt tot 1 januari 2036
      - Deel 2, 91
      - Deel 3, 92
      - Deel 4, 93
      - Deel 5, 94
      - Deel 6, 95
      - Deel 6, 96
      - Deel 7, 97
      - Deel 8, 98
      - Deel 9, 99
      - Deel10, 100
      - Deel 11, 101
      - Deel 12, 102
      - Deel 13, 103
      - Deel 14, 104
      - Deel 15, 105
      - Deel 16, 106
      - Deel 17, 107
      - Deel 18, 108
      - Deel 19, 109
      - Deel 20, 110
      - Deel 21, 111
      - Deel 22, 112
    - Paspoorten., 1961; 113-119; 7 pakken
      - Deel 1, 113
      - Deel 2, 114
      - Deel 3, 115
      - Deel 4, 116
      - Deel 5, 117
      - Deel 6, 118
      - Deel 7, 119
    - Paspoorten., 1962; 120-123; 4 pakken
      - A - G, 120
      - H - M, 121
      - N - Sli, 122
      - Slu - Z, 123
    - Register afgifte paspoorten., Verlenging paspoorten.; Legitimatiebewijzen.; 1951-1962; 1950-1962; 124; 1 doos
  - UNTEA [UNITED NATIONS TEMPORARY EXECUTIVE AUTHORITY ]
    - Ontvangsbewijzen van vreemdelingenpaspoorten; uitreiking van paspoorten aan vreemdelingen., 125; 1 doos
- NATIONALITEITSONDERZOEK, B
  - Nationaliteitsonderzoeken., 126-151; 26 pakken
    - A - Berk, 126
    - Bern - Bu, 127
    - C - Dra, 128
    - Dri - Ga, 129
    - Ge - H, 130
    - He - Hij, 131
    - I - J, 132
    - K - Ku, 133
    - L - Lau, 134
    - Le - Loe, 135
    - Lon - Mal, 136
    - Mam - Mar, 137
    - Mb - Mul, 138
    - Mur - N, 139
    - O - Pal, 140
    - Pam - Pau, 141
    - Pe - Pi, 142
    - Pl - Rea, 143
    - Ren - Rij, 144
    - Sa - Se, 145
    - Sh - Suc, 146
    - Sui - Tan, 147
    - Tap - The S, 148
    - The T - Tw, 149
    - U - Wat, 150
    - Waw - Z, 151
  - Verklaringen Nederlanderschap, cq. Nederlands onderdaanschap, 1950-1961; 152-153; 2 pakken
    - A - L. Met bundel circulaires en voorschriften Gouvernementssecretarie, 152
    - M - Z. Met register. 1961-1962, 153